臺灣臺北地方法院民事裁定           100年度勞小上字第13號
上  訴  人  蔡建修
被上訴人    楊永煌
上列當事人間給付工資事件，上訴人對於100 年5 月10日本院新
店簡易庭100 年度店勞小字第2 號第一審判決提起上訴，本院裁
定如下：
    主  文
上訴駁回。
第二審訴訟費用新台幣壹仟伍佰元由上訴人負擔。
    理  由
一、按對於小額程序之第一審裁判之上訴，非以其違背法令為理
    由，不得為之；又提起上訴，上訴狀內應記載上訴理由，表
    明原判決所違背之法令及其具體內容，暨依訴訟資料合於該
    違背法令之具體事實，民事訴訟法第436 條之24第2 項、第
    436 條之25分別定有明文。所謂違背法令，依同法第436 條
    之32第2 項準用第468 條、及第469 條第1 款至第5 款規定
    ，即依同法第468 條規定，判決不適用法規或適用不當者，
    為違背法令；依同法第469 條規定，判決有該條所列第1 款
    至第5 款情形之一者，為當然違背法令。故當事人提起上訴
    ，如以同法第469 條所列第1 款至第5 款為理由時，其上訴
    狀或理由書應表明該判決有合於各該條款規定情形之具體內
    容，及係依何訴訟資料合於該違背法令之具體事實。如依同
    法第468 條規定，以原判決有不適用法規或適用法規不當為
    理由時，其上訴狀或理由書應表明該判決所違背之法令條項
    ，或有關判例、解釋字號，或成文法以外之習慣或法理等及
    其具體內容，暨係依何訴訟資料合於該違背法令之具體事實
    。上訴狀或理由書如未依上述方式表明，或其所表明者顯與
    上開法條規定不合時，即難認為已合法表明上訴理由，其上
    訴自非合法。
二、本件上訴意旨固以：被上訴人最後一日工資已向第三人泰利
    資源回收場領取當日工資新臺幣（下同）700 元，上訴人並
    不認識證人李健豪，也未叫李健豪工作，其所為證言不足採
    信等語，並聲明：原判決廢棄。然查，上訴人並未敘明原審
    判決所違背之法令及其具體內容，以及原判決有合於民事訴
    訟法第468 條、第469 條第1 至5 款等規定之情形，及係依
    何訴訟資料合於該違背法令之具體事實，此觀之卷附上訴狀
    即明。本件上訴人並未合法表明上訴理由，揆諸前揭說明，
    其上訴即為不合法，應予駁回。
三、上訴人應負擔之第二審訴訟費用額確定為1,500元。
四、結論：本件上訴為不合法，依民事訴訟法第436 條之32 第1
    項、第2 項、第444 條第1 項前段、第436 條之19第1 項、
    第95條、第78條，裁定如主文。
中    華    民    國  100     年    7     月    28    日
                    勞工法庭    審判長法  官  郭美杏
                                      法  官  林惠霞
                                      法  官  汪怡君
以上正本係照原本作成。
本裁定不得抗告。
中    華    民    國   100    年    7     月    29    日
                                      書記官  楊勝欽